【裁判字號】    99,交簡上,75
【裁判日期】    990528
【裁判案由】    公共危險
【裁判全文】
臺灣臺北地方法院刑事判決            99年度交簡上字第75號
公  訴  人  臺灣臺北地方法院檢察署檢察官
上  訴  人  甲○○
即  被  告
上列上訴人即被告因公共危險案件，不服本院98年度北交簡字第
1736號於民國99年3 月8 日所為第一審刑事簡易判決（聲請簡易
判決處刑書案號：臺灣臺北地方法院檢察署98年度偵字第22961
號），提起上訴，本院管轄之第二審合議庭判決如下：
    主  文
原判決撤銷。
甲○○服用酒類，不能安全駕駛動力交通工具而駕駛，處有期徒
刑月，併科罰金新台幣肆萬元，有期徒刑如易科罰金，罰金如
易服勞役，均以新臺幣壹仟元折算壹日。
    事  實
一、甲○○於民國98年9 月14日下午6 時許，在台北縣三重市○
    ○○路某處，飲用酒精類飲品，其酒後呼氣之酒精濃度達每
    公升1.02毫克，已達於不能安全駕駛動力交通工具之狀態後
    ，竟仍駕駛車牌號碼K9-9149 號自小客車上路，於翌日（15
    日）上午3 時29分許，途經台北市○○區○○路二段431 號
    前，因不勝酒力，而擦撞由吳宗翰所騎乘車牌號碼HTZ-563
    號重機車（未據告訴），經員警據報前往處理並測得前開呼
    氣酒精濃度數值，始悉上情。
二、案經臺北市政府警察局松山分局報請臺灣臺北地方法院檢察
    署檢察官偵查後聲請以簡易判決處刑。
    理  由
一、上開事實，業據被告甲○○於警詢、偵訊及本院審理時坦承
    不諱，復有酒精濃度測定單、刑法第185 條之3 案件測試觀
    察紀錄表、臺北市政府警察局舉發違反道路交通管理事件通
    知單、生理平衡檢測表等在卷可按，是被告之任意性自白顯
    與事實相符，本案事證明確，被告犯行洵堪認定。
二、按刑法第185 條之3 所謂「不能安全駕駛」，係抽象危險犯
    ，不以發生具體危險為必要，參考德國、美國之認定標準，
    對於酒精濃度呼氣已達每公升0.55毫克或血液濃度達百分之
    0.11以上，肇事率為一般正常人之10倍，認為已達「不能安
    全駕駛」之標準，此業經法務部於88年5 月18日以88法檢字
    第001669號函告週知，應為絕對不能安全駕駛動力交通工具
    。而就醫學文獻所知，酒精對人體造成之影響，於呼氣酒精
    濃度達每公升0.25毫克即會輕度中毒，造成輕度協調功能降
    低；呼氣酒精濃度達每公升0.5 毫克時屬輕到中度中毒症狀
    ，出現反應較慢、感覺減低、影響駕駛之狀況；當呼氣酒精
    濃度達每公升0.75毫克時，將造成思考與個性行為改變等症
    狀；當呼氣酒精濃度達到每公升1.0 毫克時，將造成中度中
    毒，而有步態不穩、噁心嘔吐、精神混惑不清晰等症狀，達
    到每公升1.5 毫克時，則為中到重度中毒，將有說話不清楚
    、感覺喪失、視力模糊等症狀；達到每公升2.0 毫克時，則
    為重度中毒，出現體溫與血糖均降低，肌肉控制差，甚至會
    導致癲癇發作等情況；達到每公升3.5 毫克時，則已經神智
    不清，反射減低，甚至呼吸抑制，而可能致命，此復經行政
    院國軍退除役官兵輔導委員會臺北榮民總醫院88年8 月5 日
    （88）北總內字第26868 號函闡釋綦詳。查被告於警方查獲
    時，測得其呼氣中酒精濃度達每公升1.02毫克，依一般社會
    通念，已達不能安全駕駛動力交通工具之程度，應堪認定，
    ，被告犯行應依法論科。
三、核被告所為，係犯刑法第185 條之3 之服用酒類不能安全駕
    駛動力交通工具而駕駛罪。原審以被告罪證明確，予以論罪
    科刑，固非無見。然原審在科刑時，僅概述係審酌被告之犯
    罪動機、目的、手段、所造成之危害、其素行、生活狀況及
    智識程度等一切情狀，並未敘明影響量刑輕重之上開各個審
    酌事項之具體內涵，且原審判處被告有期徒刑3 月，併科罰
    金新臺幣11萬元，有期徒刑如易科罰金，罰金如易服勞役，
    均以1,000 元折算一日，在量刑上亦有過重，難謂妥適。是
    以，上訴人以量刑過重為由提起本件上訴，為有理由。原判
    決既有上開不當之處，於法要屬無可維持，應由本院予以撤
    銷改判。爰審酌被告明知飲酒對注意力、控制力及反應能力
    均有不良影響，酒後駕車將危及其他用路人之生命、身體、
    財產之安全，猶於酒後駕駛自用小客車上路，不慎擦撞由被
    害人吳宗翰所騎乘之機車，惟犯後業與被害人達成和解，並
    賠償被害人1 萬3,000 元，此經被害人於偵查中供陳在卷（
    偵查卷第41頁），足見其犯後深表悔意等一切情狀，量處如
    主文第二項所示之刑，並分別諭知易科罰金及易服勞役之折
    算標準。
據上論斷，應依刑事訴訟法第455 條之1 第1 項、第3 項、第
369 條第1 項前段、第364 條、第299 條第1 項前段，刑法第
185 條之3 、第41條第1 項前段、第42條第3 項前段，刑法施行
法第1 條之1 第1 項，判決如主文。
本案經檢察官柯木聯到庭執行職務。
中    華    民    國    99    年    5     月    28    日
                  刑事第十二庭  審判長法  官  李英豪
                                      法  官  陳慧萍
                                      法  官  楊台清
以上正本證明與原本無異。
不得上訴。
                                      書記官  劉子豪
中    華    民    國    99    年    5     月    28    日
附錄本案論罪科刑法條全文：
中華民國刑法第185條之3
服用毒品、麻醉藥品、酒類或其他相類之物，不能安全駕駛動力
交通工具而駕駛者，處1 年以下有期徒刑、拘役或科或併科15萬
元以下罰金。

司法院資訊處製作；財團法人民間司法改革基金會備份。
